【裁判字號】    89,易,2605
【裁判日期】    890731
【裁判案由】    傷害
【裁判全文】
臺灣高雄地方法院刑事判決                        八十九年度易字第二六五號
    公  訴  人  臺灣高雄地方法院檢察署檢察官
    被      告  丁○○○
    輔  佐  人  乙○○
右列被告因傷害案件，經檢察官提起公訴（八十九年度偵字第八七三０號），本院判
決如左：
    主  文
丁○○○傷害人之身體，處拘役伍拾日，如易科罰金，以參佰元折算壹日。
    事  實
一、丁○○○於民國八十九年二月二十七日五時許，在高雄市○○區○○街二０三號
    住處二樓，因聽聞一樓有聲響遂下樓察看，而發現其夫丙○○與甲○○在一樓相
    擁親吻，乃基於傷害之犯意，與甲○○互相毆打（甲○○部分另案偵辦），致甲
    ○○受有頭部外傷、牙齒脫落四顆、頭部挫傷、右肩挫傷、左大腿挫傷之傷害。
二、案經甲○○訴由高雄市政府警察局三民第二分局報告台灣高雄地方法院檢察署檢
    察官偵查起訴。
    理  由
一、訊據被告丁○○○固不諱言有於前揭時地與告訴人甲○○互相拉扯之事實，惟矢
    口否認有何傷害犯行，辯稱當時其僅於告訴人動手時，用手撥開告訴人之手云云
    。惟查，右揭事實業據告訴人於本院調查審理中指訴綦詳，證人丙○○亦於本院
    調查中證述被告與告訴人互相拉扯，在酒櫃旁互相拉來拉去，地上及酒櫃的角有
    血跡等語屬實，並有祐生醫院八九祐醫字第二三一號診斷證明書、聖明外內科醫
    院八十九年三月六日衛屬醫字第八二四六０八七號在卷可資佐證，足認當時告訴
    人確因被告之拉扯而受有傷害。又衡之一般社會經驗法則，互毆係屬多數動作構
    成單純一罪而互為攻擊之傷害行為，縱令一方先行出手，而還擊一方在客觀上苟
    非單純僅對於現在不法之侵害為必要排除之反擊行為，因其本即有傷害之犯意存
    在，則對其互為攻擊之還手反擊行為，自無主張防衛權之餘地，有八十四年度台
    非字第二０八號裁判要旨足資參照，被告當時既有傷害告訴人身體之犯意，並進
    而為傷害行為，則其所為並不足以構成正當防衛，亦不得以互毆推卸其責。至告
    訴人雖指稱係遭被告以板手類之兇器重擊成傷，惟證人丙○○已分別於偵查中及
    本院調查時證稱當時告訴人與被告均未持兇器等語明確，而告訴人所受傷勢經臺
    灣高雄地方法院檢察署函詢高雄市祐生綜合醫院結果，亦僅能認定告訴人之傷係
    因重擊所致，但無法辨別究係由何兇器所傷，有該醫院八十九年五月二十三日祐
    字第九號函在卷可按，又未扣得任何兇器可資佐證，從而尚難僅憑告訴人之指述
    而認定被告係以板手類之兇器傷害告訴人，惟不論被告係空手或持兇器傷害告訴
    人，均無礙其傷害罪責之成立。綜上，被告所辯皆不足採，本件事證明確，被告
    犯行洵堪認定。
二、核被告所為，係犯刑法第二百七十七條第一項傷害罪。爰審酌被告係因一時氣憤
    而出手傷人，告訴人所受傷害不輕，且犯罪後仍圖卸刑責等一切情狀，量處如主
    文所示之刑，並諭知易科罰金之折算標準。
據上論斷，應依刑事訴訟法第二百九十九條第一項前段，刑法第二百七十七條第一項
、第四十一條，罰金罰鍰提高標準條例第一條前段、第二條，判決如主文。
本案經檢察官詹美玲到庭執行職務。
中      華      民      國    八十九    年      七      月    三十一    日
                                  臺灣高雄地方法院刑事第一庭
        審判長法  官  陳  顯  榮
                                          法  官  曾  逸  誠
                                          法  官  黃  悅  璇
右正本證明與原本無異。
如不服本判決，應於判決送達後十日內，向本院提出上訴狀。
                                          書記官  沈      蘊
中    華    民    國      八十九      年      七      月    三十一      日
附錄法條：
中華民國刑法第二百七十七條
傷害人之身體或健康者，處三年以下有期徒刑、拘役或一千元以下罰金。
犯前項之罪因而致人於死者，處無期徒刑或七年以上有期徒刑；致重傷者
，處三年以上十年以下有期徒刑。


司法院資訊處製作；財團法人民間司法改革基金會備份。
